# PIERCE NOVOA HUAMAN

## SOFTWARE DEVELOPER

+1 año de experiencia como Software Developer. Calificado para diseñar, desarrollar y testear aplicaciones web y móviles efectivas, seguras y atractivas. Siempre actualizado en las tendencias de tecnología, enfocado en la calidad del código y la experiencia del usuario. Práctica de principios ágiles y calidad de software en proyectos de gran escala. Capacidad de adaptación a nuevos entornos, trabajo en equipo y organización de manera efectiva para alcanzar objetivos establecidos.

#### EXPERIENCIA LABORAL

## Mobile Developer en CLM Trujillo

Marzo 2023 - Junio 2023 [Trujillo, Perú] [Organización, B2C]

- Desarrollé una aplicación móvil multiplataforma llamada CLM Trujillo, enfocada en la clasificación de grupos llamadas "células" y clases de entrenamiento grabadas en video.
- Escribí un código mantenible y escalable bajo los principios de Feature-First; por otro lado, Bloc y Provider, para la gestión del estado.
- Trabajé con una variedad de diferentes lenguajes, marcos y sistemas gestores de base de datos tales como JavaScript, Dart, Flutter, Node.js, Express y MongoDB.
- Experiencias de usuario coherentes para los dispositivos móviles Android y iOS.

## Mobile Developer en I.E. Nuestra Señora de Lourdes

Agosto 2022 - Diciembre 2022 [Ascope, Perú] [Institución Educativa, B2C]

- Desarrollé una aplicación móvil multiplataforma llamada Brainconcent, enfocada en el entrenamiento de la concentración en niños con TDAH.
- Escribí un código mantenible y escalable bajo los principios de Clean Architecture, y Flutter\_bloc, para la gestión del estado.
- Trabajé con una variedad de diferentes lenguajes, marcos y sistemas gestores de base de datos tales como JavaScript, Dart, Flutter, Node.js, Express y MongoDB.
- Experiencias de usuario coherentes para los dispositivos móviles iOS y Android.
- Publiqué la aplicación móvil en las tiendas de aplicaciones App Store y Play Store.

#### Web Developer en Software Development Cieza

Febrero 2022 - Julio 2022 [Trujillo, Perú] [Empresa de Tecnología, B2B]

- Escribí un código moderno, eficaz y sólido para desarrollar una e-commerce para **Luisa's Cake**, una empresa pastelera en la ciudad de Trujillo.
- Trabajé con una variedad de diferentes lenguajes, marcos y sistemas de gestión de base de datos tales como JavaScript, TypeScript, React, Node.js, Express y MySQL.
- Colaboré con un equipo de diseñadores, clientes y partes interesadas del proyecto.
- Seguí los principios de la metodología ágil SCRUM, para una entrega iterativa e incremental del producto.

## **HABILIDADES**

## Programación

Lenguajes: JavaScript/TypeScript, Dart. SQL/No-SQL: MySQL, PostgreSQL, MongoDB.

Desarrollo Móvil: Flutter.

Desarrollo Web: HTML, CSS, React, Next.js.

Desarrollo Backend: Node.js, Express, Prisma, API Rest, GraphQL.

Testing: Flutter\_test, Jest, Playground.

### **Herramientas y Plataformas**

OS: Windows, MacOS.

IDEs: VSCode, Android Studio, XCode.

Control de versiones: Git. BaaS: Firebase, Supabase.

Despliegue: Vercel, Railway, Heroku.

Diseño: Figma, Adobe XD.

Otros: Husky, Eslint, Docker, Github.

## Metodologías y Técnicas

Metodología Ágil: Scrum.

Arquitecturas: Clean Architecture, Feature-first, MVC.

Otros: Product Owner, Líder de equipo.

# **EDUCACIÓN**

## Ingeniería de Sistemas en Universidad César Vallejo (UCV)

Abril 2018 - Diciembre 2022 [Trujillo, Perú]

#### **PROYFCTOS**

#### **Zoom Clone**

Febrero 2023 [Flutter, Zegocloud, Dotenv]

Es una plataforma de comunicación en línea que permite a los usuarios realizar videollamadas y conferencias en línea desde sus dispositivos móviles. La aplicación presenta una interfaz amigable y fácil de usar.

## **Airbnb Clone**

Diciembre 2022 [Next.js, TailwindCSS, Prisma, MongoDB]

Es una plataforma de alojamiento en línea que conecta a los viajeros con anfitriones locales en todo el mundo, se ha creado para proporcionar una experiencia de usuario similar, pero con algunas mejoras y características adicionales.

### **PostIt**

Septiembre 2022 [Next.js, TailwindCSS, Prisma, PostgreSQL]

Es una plataforma web intuitiva y eficiente diseñada para que los usuarios puedan conectarse fácilmente a través de su cuenta de Google y compartir sus publicaciones y comentarios de manera rápida y sencilla.

#### **Linktree Clone**

Junio 2022 [Next.js, TailwindCSS, TypeScript]

Una herramienta en línea que le permite a los usuarios crear una página de enlaces personalizada para centralizar todos sus perfiles y sitios web en un solo lugar, y de esa forma, maximizar su presencia en línea.